cs: Režim oscilace: Vlevo-vpravo; Vícesměrová; Bez oscilace; Nahoru-dolů; Jiné
th: โหมดการส่าย: ส่ายซ้าย-ขวา; ส่ายหลายทิศทาง; ไม่มี; ส่ายขึ้น-ลง; อื่นๆ
pl: Tryb oscylacji: Lewo-prawo; Wielokierunkowy; Brak; Góra-dół; Pozostałe
da: Svingfunktion: Venstre-højre; Multidirektionel; Ingen; Op-ned; Andet
vi: Chế độ xoay/đảo gió: Trái-phải; Đa hướng; Không có; Lên-xuống; Khác
es: Modo de oscilación: Izquierda-derecha; Multidireccional; Ninguno; Arriba-abajo; Otros
sv: Oscillationsläge: Vänster-höger; Flerriktad; Inga; Upp-ner; Övrigt
nl: Oscillatiemodus: Links-rechts; Multidirectioneel; Geen; Omhoog-omlaag; Overig
pt-BR: Mode de oscilação: Esquerda para direita; Multidirecional; Nenhum; Para cima e para baixo; Outro
pt-PT: Modo de oscilação: Esquerda-direita; Multidirecional; Nenhum; Cima-baixo; Outro
en: Oscillation mode: Left-right; Multi-directional; None; Up-down; Other
hr-HR: Način oscilacije: Lijevo-desno; Višesmjerno; Nema; Gore-dolje; Ostalo
el: Λειτουργία ταλάντωσης: Αριστερά-δεξιά; Πολυκατευθυντικό; Καμία; Πάνω-κάτω; Άλλο
lt-LT: Osciliacijos režimas: Kairė-dešinė; Daugiakryptis; Nėra; Aukštyn žemyn; Kita
sl-SI: Način osciliranja: Levo-desno; Večsmerno; Brez; Gor-dol; Druga
zh-CN: 振荡模式: 左右; 多方向; 无; 上下; 其他
ru: Режим вращения: Влево-вправо; Многонаправленный; Нет; Вверх-вниз; Другое
de: Oszillationsmodus: Links rechts; Multidirektional; Keine; Auf-Ab; Sonstiges
zh-TW: 擺動模式: 從左到右; 多方向; 無; 上下; 其他
ro-RO: Mod de oscilație: Stânga-dreapta; Multidirecțional; Niciunul; Sus-jos; Altele
tr: Salınım modu: Sol-sağ; Çok yönlü; Yok; Yukarı-aşağı; Diğer
ko: 회전 모드: 좌우; 다방향; 없음; 상하; 기타
sk-SK: Režim otáčania: Zľava doprava; Viacsmerový; Žiadne; Zhora nadol; Iné
ja: 首振りモード: 左右; 多方向; なし; 上下; その他
hu: Oszcillációs mód: Balról jobbra; Többirányú; Egyik sem; Fel–le; Egyéb
fi: Oskillaatiotila: Vasen-oikea; Monisuuntainen; Ei ole; Ylös-alas; Muu
fr: Mode d’oscillation: Gauche-droite; Multidirectionnel; Aucune; Haut-bas; Autre
bg-BG: Режим на осцилация: Ляво-дясно; Многопосочен; Няма; Нагоре-надолу; Друго
nb: Svingemodus: Venstre-høyre; Flere retninger; Ingen; Opp-ned; Annet
it: Modalità di oscillazione: Sinistra-destra; Multidirezionale; Nessuna; Su-giù; Altro